# 销售费用摊销问题

提问人：Ryan_q 时间：2022-06-21 20:23:44
@chenyiwei，陈版主，某一实务案例如下：
某公司未来宣传自家产品，聘请明星及专业团队进行拍摄、剪辑、制作，一共花费 1000 万元，该视频会在各大媒体平台播放进行宣传，根据管理层判断，该视频未来会持续使用 2 年，并根据投放计划在各平台播出。问：
1 、该视频应当在制作完成播放时一次性计入费用
2 、计入长期待摊费用并按 2 年进行摊销
陈版主，我记得财政部似乎有个讲类似广告宣传费资本化问题，但是忘了在哪里，根据上述 2 种处理方式，望指导哪一种方式更为合理，再次感谢！

回答人：chenyiwei
该视频只能用于广告用途，不能产生其他形式的经济利益流入，故视频制作费视同广告费，在制作完成时一次性计入销售费用处理。